【裁判字號】    98,審易,741
【裁判日期】    980828
【裁判案由】    竊盜
【裁判全文】
臺灣桃園地方法院刑事判決             98年度審易字第741號
公  訴  人  臺灣桃園地方法院檢察署檢察官
被      告  乙○○
上列被告因竊盜案件，經檢察官提起公訴（98年度偵緝字第152
號），被告於準備程序進行中，就被訴事實為有罪之陳述，經本
院告知簡式審判程序意旨，並聽取當事人之意見後，本院合議庭
裁定依簡式審判程序審理，判決如下：
    主  文
乙○○於夜間侵入住宅竊盜，累犯，處有期徒刑柒月；又於夜間
侵入住宅竊盜，累犯，處有期徒刑柒月。應執行有期徒刑壹年。
    事  實
一、乙○○前於民國95年間因竊盜案件，經本院以95年度易字第
    679 號判決判處有期徒刑6 月確定，入監執行後，於96年5
    月6 日縮刑期滿執行完畢（於本案均構成累犯）。詎仍不知
    悔改，(一)意圖為自己不法之所有，於96年9 月21日晚間9時
    59分許，侵入丙○○位於桃園縣中壢市○○路190 號住處，
    竊取丙○○所有之背包1 只（內含若干數額現金）。(二)另基
    圖為自己不法之所有及利益，於96年11月17日晚間10時51分
    許，至同年月20日晚間11時許，侵入甲○○位於桃園縣中壢
    市○○街32巷30弄2 號之住處，以有線方式盜用甲○○所有
    並登記於其名下之03─0000000 之室內電話，通話費用共計
    新台幣（下同）15,195元，並使用甲○○住處之相關水、電
    設備。
二、案經桃園縣政府警察局桃園分局、中壢分局報告臺灣桃園地
    方法院檢察署檢察官偵查起訴。
    理  由
一、本案被告乙○○所犯之罪，均非法定刑為死刑、無期徒刑或
    最輕本刑3 年以上有期徒刑之罪，亦均非高等法院管轄第一
    審之案件，而被告於準備程序中就被訴事實已為有罪之陳述
    ，經本院告知簡式審判程序之旨，並聽取被告與公訴人之意
    見後，本院合議庭乃依刑事訴訟法第273 條之1 第1 項規定
    ，裁定由受命法官獨任進行簡式審判程序，合先敘明。
二、上揭犯罪事實業據被告乙○○分別於警詢、檢察官訊問及本
    院審理中坦承不諱，並有證人即被害人丙○○、甲○○分別
    於警詢時之證述，且有監視器錄影翻拍照片4 張及中華電信
    股份有限公司繳費通知單暨通話明細1 份在卷可參，本件事
    證已明，被告犯行堪以認定，應依法論科。
三、按電信法第56條之罪，其構成要件所稱以有線、無線或其他
    電磁方式，盜接或盜用他人電信設備通信者，如利用他人住
    宅內之有線電話，盜打他人電話為通信行為；或在住宅外之
    電話接線箱內，盜接他人之有線電話線路，以自己之電話機
    盜打他人電話為通信行為；或意圖為自己不法之所有，竊取
    他人之行動電話手機，進而為盜打通信之行為；或僅以使用
    竊盜之意思，擅取他人之行動電話手機為盜打通信之行為等
    ，不一而足，皆成立本罪，最高法院88年度台非字第43號判
    決意旨、最高法院88年度第1 次刑事庭會議決議可資參照，
    故以有線方式盜用他人電信設備係與竊盜罪之構成要件有別
    。是核被告犯罪事實(一)所為，係犯刑法第321 條第1 項第1
    款之於夜間侵入住宅竊盜罪；犯罪事實(二)所為，係犯刑法第
    321 條第1 項第1 款之於夜間侵入住宅竊盜罪及電信法第56
    條第1 項之意圖為自己不法之利益以有線方式盜用他人電信
    設備通信罪。被告於犯罪事實(二)部分，以於夜間侵入住宅方
    式，使用被害人甲○○家中之水電，並以有線之方式盜用他
    人之電信設備，乃一行為觸犯加重竊盜罪及盜用他人電信設
    備通信罪，為想像競合犯，依刑法第55條之規定，應從重之
    加重竊盜罪處斷。公訴人雖未引用電信法第56條第1 項條文
    ，惟於事實欄已明確記載被告盜打被害人甲○○所有門號03
    -0000000號電話之事實，盜打電話部分業經起訴，本院自應
    加以裁判，附此敘明。被告所犯上開2 次加重竊盜犯罪，行
    為互殊，犯意各別，應分論併罰之。又被告有上揭所載之犯
    罪科刑及執行完畢紀錄，有臺灣高等法院被告前案紀錄表在
    卷可按，被告受徒刑之執行完畢後，於5 年以內，故意再犯
    本件有期徒刑以上之罪，均為累犯，應依刑法第47條第1 項
    之規定加重其刑。爰審酌被告不思努力以正當勞力謀生，竟
    恣意竊取他人財物，且未與被害人達成和解，原不宜寬縱，
    惟念被告其於本院審理時終坦承犯行，堪認尚有悔意，犯後
    態度尚可、所竊財物之價值甚微等一切情狀，量處如主文所
    示之刑，並定應執行之刑，以示懲儆。
據上論斷，依刑事訴訟法第273 條之1 第1 項、第299 條第1 項
前段，電信法第56條第1 項，刑法第11條、第321 條第1 項第1
款、第323 條、第55條、第47條第1 項、第51條第5 款，判決如
主文。
本案經檢察官蔡如惠到庭執行職務。
中    華    民    國    98    年    8     月    28    日
                        刑事庭    法  官  劉為丕
以上正本證明與原本無異。
如不服本判決，應於判決送達後10日內向本院提出上訴狀（應附
繕本），其未敘述上訴理由者，應於上訴期間屆滿後20日內補提
理由書狀於本院，上訴於臺灣高等法院。
                                  書記官  陳淑瓊
中    華    民    國    98    年    8     月    28    日
附錄本案論罪科刑法條：
電信法第56條：
意圖為自己或第三人不法之利益，以有線、無線或其他電磁方式
，盜接或盜用他人電信設備通信者，處5 年以下有期徒刑，得併
科新台幣150萬元以下罰金。
意圖供自己或第三人盜接或盜用他人電信設備通信，而製造、變
造或輸入電信器材者，處1 年以上7 年以下有期徒刑，得併科新
台幣300 萬元以下罰金。意圖供第三人盜接或盜用他人電信設備
通信，而販賣、轉讓、出租或出借電信器材者，亦同。
意圖供自己或第三人犯罪之用而持有前項之電信器材者，處3 年
以下有期徒刑，得併科新台幣50萬元以下罰金。
第一項及第二項之未遂犯罰之。
中華民國刑法第321條
（加重竊盜罪）
犯竊盜罪而有左列情形之一者，處 6 月以上、 5 年以下有期徒
刑：
一  於夜間侵入住宅或有人居住之建築物、船艦或隱匿其內而犯
    之者。
二  毀越門扇、牆垣或其他安全設備而犯之者。
三  攜帶兇器而犯之者。
四  結夥三人以上而犯之者。
五  乘火災、水災或其他災害之際而犯之者。
六  在車站或埠頭而犯之者。
前項之未遂犯罰之。


司法院資訊處製作；財團法人民間司法改革基金會備份。
